臺灣高等法院民事裁定
111年度抗字第316號
抗  告  人  呂勝瑛  
上列抗告人因與相對人羅世新（原名羅世和）間聲請停止執行事
件，對於中華民國111年1月27日臺灣士林地方法院所為裁定（11
1年度聲字第20號）提起抗告，本院裁定如下： 
    主  文
抗告駁回。
抗告費用由抗告人負擔。
    理  由
按有回復原狀之聲請，或提起再審或異議之訴，或對於和解為
  繼續審判之請求，或提起宣告調解無效之訴、撤銷調解之訴，
  或對於許可強制執行之裁定提起抗告時，法院因必要情形或依
  聲請定相當並確實之擔保，得為停止強制執行之裁定。強制執
  行法第18條第2項定有明文。依此規定，只須當事人提起異議
  之訴，在該異議之訴確定前，法院如認有必要，得依職權為停
  止執行之裁定；其在當事人願供擔保，聲請停止強制執行時，
  法院亦非不得依其聲請，定相當並確實之擔保，為停止強制執
　行之裁定。至該異議之訴實體上有無理由，則非法院於裁定停
  止強制執行時應予審酌之事項。
查抗告人持臺灣臺北地方法院於民國97年間核發之北院忠97年
  執玄字第114721號債權憑證（原執行名義：臺灣彰化地方法院
  命相對人給付新臺幣（下同）385萬元，及自民國93年4月7日
  起算法定遲延利息之確定判決；下合稱系爭執行名義），聲請
  原法院111年度司執字第880號執行事件對相對人為強制執行（
  下稱系爭執行事件或系爭執行程序），並查封相對人所有門牌
  ：新北市○○區○○路00○0號及23號8樓之8號房地（即同市區○○段
  0000地號及同段5358、5418建號），及扣押其對第三人北斗七
  星國際有限公司之薪資債權等財產。嗣相對人以系爭執行名義
  所示債權已罹於時效等為由，向原法院提起債務人異議之訴（
  即111年度訴字第203號），並依強制執行法第18條第2項規定
  ，聲請停止執行等情，有系爭執行事件強制執行聲請狀（含系
  爭執行名義，見本院卷第19至23、25至26頁）及前述債務人異
  議之訴事件影印卷可稽，是相對人既已提起債務人異議之訴，
  並陳明願供擔保聲請停止強制執行，則原法院依此審酌後，准
  許相對人供擔保後停止系爭執行程序之進行，即無不合。 
次按，法院因必要情形或依聲請定相當並確實之擔保，為停止
  強制執行之裁定者，此項擔保係備供強制執行債權人因停止執
  行所受損害之賠償，故法院定擔保金額時，自應斟酌該債權人
  因停止執行可能遭受之損害，以為衡量之標準；且其擔保金額
  之多寡應如何認為相當，原屬於法院職權裁量之範圍，如已斟
  酌債權人因停止強制執行不當所應受之損害為衡量之標準，即
  非當事人所可任意指摘。查債權人因執行程序之停止，致原預
  期受償之時間延後所生之損害，應可為定擔保數額之依據，且
  依通常社會觀念，使用金錢之對價即為利息。故執行債權倘為
  金錢債權，債權人因執行程序停止，致受償時間延後，通常應
  可認係損失停止期間利用該債權額所能取得之利息。再依民法
  第233條第1項前段、第203條之規定，依年息5%法定利率計算
  遲延利息。此項遲延利息之本質屬於法定損害賠償，應可據為
  金錢債權遲延受償所可能發生之損害之賠償標準。至於原債權
  所生利息部分，參酌民法第207條規定，尚不得滾入原本再生
  利息。
本件債務人異議之訴，依其訴訟標的價額計算，係得上訴第三
  審案件，原法院參考各級法院辦案期限實施要點規定，第一至
  三審通常程序事件辦案期限依序為1年4個月、2年、1年，約4
  年4個月，是抗告人因停止執行可能遭受之損害，即為前述本
  案訴訟審理期間因獲准停止執行，延宕受償，而依法定利率推
  估之其利息損失，再加計送達、上訴及分案等可能延宕之時間
  ，據此核算金額為85萬元（計算式：3,850,000元×5％×〈4＋4/12
  〉≒834,167，並取整計算），以維兩造權益，因而裁定命相對
  人為抗告人提供上開擔保金，方得停止執行，經核亦無不當。
從而，原法院審酌抗告人因相對人提起債務人異議之訴，而聲
  請停止執行可能遭受之損害，准相對人為其供擔保85萬元後，
  於前開訴訟終結前停止系爭執行程序之進行，依前說明，並無
  違誤。至於法院所命擔保金額之多寡應如何認為相當，原屬於
  法院職權裁量之範圍，則非當事人所可任意指摘。抗告意旨以
  相對人提起前開訴訟，純係為拖延還款或設法脫產，不應准許
  其停止執行之聲請，且原裁定命供擔保之金額過低，應將其債
  權本息併計入，至少提高至155萬9,241元等詞為由，指摘原裁
  定不當，求予廢棄，非有理由，應予駁回。
據上論結，本件抗告為無理由，裁定如主文。 　
中　　華　　民　　國　　111 　年　　3 　　月　　 9　　日
                  民事第七庭    
                      審判長法  官  李昆霖
                            法  官  譚德周
                            法  官  林翠華
正本係照原本作成。
本裁定除以適用法規顯有錯誤為理由外，不得再抗告。如提起再
抗告，應於收受送達後10日內委任律師為代理人向本院提出再抗
告狀。並繳納再抗告費新臺幣1千元。
中　　華　　民　　國　　111 　年　　3 　　月　　9 　　日
　　　　　　　　　　　　　  書記官  黃文儀